【裁判字號】    90,台上,7954
【裁判日期】    901227
【裁判案由】    違反毒品危害防制條例等罪
【裁判全文】
最高法院刑事判決                                九十年度台上字第七九五四號
    上  訴  人  甲○○
右上訴人因違反毒品危害防制條例等罪案件，不服台灣高等法院中華民國九十年十月
五日第二審判決（九十年度上訴字第二五○五號，起訴案號：台灣桃園地方法院檢察
署八十八年度偵字第一○九九七、一○八六四、一七二九一號）提起上訴，本院判決
如左：
    主  文
上訴駁回。
    理  由
一轉讓第二級毒品部分：
按刑事訴訟法第三百七十七條規定，上訴於第三審法院，非以判決違背法令為理由，
不得為之，是當事人提起第三審上訴，應以原判決違背法令為理由，係屬法定要件。
如果上訴理由狀並未依據卷內訴訟資料，具體指摘原判決不適用何種法則或如何適用
不當，或所指原判決之違法情事，顯與法律規定得為第三審上訴理由之違法情形，不
相適合時，均應認其上訴為違背法律上之程式，予以駁回。本件原判決維持第一審論
處上訴人甲○○連續轉讓第二級毒品罪刑之判決，駁回其在第二審之上訴，已詳所
憑之證據及認定之理由，並對上訴人否認犯罪之辯詞，如何不足採信，均已依據卷內
資料，詳予指駁，從形式上觀察，並無任何違背法令之處。而證據之取捨及事實之認
定，為事實審法院之職權，苟其判斷無違經驗法則或論理法則，即不能任意指為違法
。證人之證言縱另先後未盡相符，但法院本於審理所得心證，就其證言之一部份認為
確實可信，予以採取，亦非法所不許。原判決依憑證人陳碧秋於警訊及檢察官偵查時
與證人李啟銘於警訊、檢察官偵查及第一審審理時之證言，參酌於上訴人家人扣得，
經法務部調查局鑑驗無誤之安非他命二包等證據調查之結果，綜合研判，認上訴人確
有上開轉讓第二級毒品犯行，而不採證人陳碧秋於第一審翻異前供稱係自行取用云云
之證詞，已詳其取捨證據之心證理由，核與採證法則並無違背，亦無所指理由不備
之違法情形存在。又原審於審判期日，已提示上述證人陳碧秋及李啟銘之筆錄並告以
要旨，使上訴人有明白辯論之機會，有審判筆錄足稽，上訴人稱原審未踐行上述程序
，違背直接審理原則云云，顯非依據卷內資料為指摘，自非適法。其餘上訴意旨，亦
未依據卷內資料具體指摘原判決如何違背法令，徒執陳詞，稱扣案之安非他命係陳碧
秋、李啟銘自行攜帶至其住處吸食，與其無關云云，而為否認犯罪之事實爭辯，並對
原審採證認事之職權行使，任意指摘，難謂已符合首揭法定上訴要件，其上訴違背法
律上之程式，應予駁回。
二竊盜部分：
按刑事訴訟法第三百七十六條所列各罪之案件，經第二審判決者，不得上訴於第三審
法院，法有明文。本件上訴人另犯竊盜案件，原審係依刑法第三百二十條第一項論處
罪刑，核屬刑事訴訟法第三百七十六條第二款之案件。依首開說明，既經第二審判決
，自不得上訴於第三審法院，上訴人竟復提起上訴，顯為法所不許，應併予駁回。
據上論結，應依刑事訴訟法第三百九十五條前段，判決如主文。
中      華      民      國     九十     年     十二     月    二十七    日
                              最高法院刑事第六庭
                                  審判長法官  謝  家  鶴
                                        法官  洪  文  章
                                        法官  花  滿  堂
                                        法官  陳  世  淙
                                        法官  洪  佳  濱
      右正本證明與原本無異
                                              書  記  官
中      華      民      國    九十一    年      一      月     十四     日


司法院資訊處製作；財團法人民間司法改革基金會備份。
